【裁判字號】    97,交聲,977
【裁判日期】    971008
【裁判案由】    聲明異議
【裁判全文】
臺灣高雄地方法院交通事件裁定         97年度交聲字第977號
原處分機關  高雄市政府交通局
異  議  人  甲○○
上列受處分人因違反道路交通管理處罰條例案件，對於高雄市政
府交通事件裁決中心為之處分（原處分：高市府交裁字第裁32-C
00000000號），聲明異議，本院裁定如下：
    主  文
異議駁回。
    理  由
一、原處分意旨略以：異議人即受處分人甲○○於民國97年4 月
    8 日上午8 時3 分駕駛車號YEX-685 號重型機車，行經臺北
    縣新莊市○○路、中誠街口，因闖越紅燈，經臺北縣政府警
    察局新莊分局攔停舉發異議人「闖紅燈（中港路、中誠路口
    ）中港直行」，並開立北縣警交字第C00000000 號舉發違反
    道路交通管理事件通知單，而高雄市政府交通事件裁決中心
    依據道路交通管理處罰條例第53條第1 項及第63條規定，於
    97年5 月9 日以高市交裁字第裁32-C00000000號裁決書裁處
    異議人罰鍰新臺幣（下同）1,800 元，並記違規點數3 點。
    異議人接獲裁決書後，不服上開裁決處分，於法定期間內向
    本院聲明異議。
二、本件異議意旨略以：異議人騎機車行經中港路時，一路按交
    通號誌行車，並未違規闖紅燈，而本件員警舉發異議人違規
    地點距離中港路與中誠街口已有數條街，且當時正值通勤上
    班時間，路上又有眾多機車行駛，值勤員警如何能於眾多機
    車中認定是異議人違規，另員警僅依目測，卻未依科學器材
    舉證，實難證明異議人闖紅燈，為此，請求撤銷原處分等語
    。
三、按汽車駕駛人，行經有燈光號誌管制之交岔路口闖紅燈者，
    處新台幣1,800 元以上5,400 元以下罰鍰，道路交通管理處
    罰條例第53條第1 項定有明文。次按車輛面對圓形紅燈表示
    禁止通行，不得超越停止線或進入路口，亦有道路交通標誌
    標線號誌設置規則第206 條第5 項第1 款規範明確。
四、經查，本件異議人甲○○於97年4 月8 日上午8 時3 分許駕
    駛車號YEX-685 號重型機車，行經臺北縣新莊市○○路、中
    誠街口，因違規闖越紅燈，為警攔檢並當場舉發等情，有臺
    北縣政府警察局新莊分局北縣警交字第C00000000 號舉發違
    反道路交通管理事件通知單1 份附卷可稽，且經證人即本件
    舉發警員余文志陳稱：伊當時執行金融防搶勤務欲返所交班
    ，於新莊市○○路、中誠街口停等紅燈，當時異議人未減速
    騎車闖越上開路口，伊即自後追趕至中港路308 號前將異議
    人攔停，距離違規地點已有358.8 公尺，攔停過程均有開啟
    警笛及警示燈，並3 次示意異議人停車受檢，異議人均不從
    ，嗣因塞車始將異議人攔停下來等語，有臺北縣政府警察局
    職務報告書1 份暨所附攔停過程現場圖1 紙及現場照片11張
    在卷可稽，本院質諸證人余文志上開供述情節，除能具體描
    述其當時所見之情況外，且上開證詞亦無矛盾之處，而參以
    其係在案發地點停等紅燈，全程目賭異議人闖越紅燈之事實
    後始自後追趕攔停並開單舉發，斯時既僅有異議人1 人闖越
    紅燈，且證人余文志於發現違規情事後亦自後一路追趕並攔
    停異議人，衡情證人余文志應可明確判斷係異議人違規，而
    非如異議人所述有誤認之可能，而證人余文志並與異議人素
    不認識，亦無仇隙，則證人余文志基於維護交通秩序所為之
    舉發，應無任意構陷異議人違規之由，亦已足認證人上開證
    詞為真。是異議人辯稱其並未於上開時、地闖越紅燈云云，
    要屬卸責杜撰之詞，不足採信。從而，本件異議為無理由，
    應予駁回。
五、依道路交通案件處理辦法第19條前段，裁定如主文。
中    華    民    國    97    年    10    月    8     日
                      交通法庭      法  官  陳盈吉
以上正本證明與原本無異。
如不服本裁定，應於收受送達後5 日內向本院提出抗告狀。
中    華    民    國    97    年    10    月    9     日
                                    書記官  陳展榮


司法院資訊處製作；財團法人民間司法改革基金會備份。
